【裁判字號】    98,訴,1136
【裁判日期】    980827
【裁判案由】    違反毒品危害防制條例
【裁判全文】
臺灣彰化地方法院刑事判決              98年度訴字第1136號
公  訴  人  臺灣彰化地方法院檢察署檢察官
被      告  甲○○
上列被告因違反毒品危害防制條例案件，經檢察官提起公訴（98
年度毒偵字第1206號），本院改依簡式審判程序審理判決如下：
    主  文
甲○○施用第一級毒品，累犯，處有期徒刑捌月。
    事  實
一、甲○○曾因違反肅清煙毒條例及麻醉藥品管理條例等案
    件，經本院以82年度訴字第246號判決，分別判處有期徒刑3
    年4月及6月，應執行有期徒刑3年6月確定，入監執行後，於
    民國84年3月22日假釋出獄；復於上開假釋期間，更違反
    肅清煙毒條例案件，經本院以84年度訴字第1018號判決判處
    有期徒刑3年4月，嗣經上訴，由臺灣高等法院臺中分院（以
    下簡稱：臺中高分院）以85年度上訴字第427號判決駁回上
    訴而告確定；另上開假釋並經撤銷。又因違反肅清煙毒條
    例案件，經本院以85年度訴字第569號判決判處有期徒刑3年
    2月，嗣經上訴，由臺中高分院以86年度上訴字第766號判決
    駁回上訴而告確定；又因違反麻醉藥品管理條例案件，經
    臺灣臺中地方法院以85年度易字第4679號判決判處有期徒刑
    6月確定。其後，甲○○入監接續執行上開、2罪之殘刑
    及、、等3罪之刑，於88年11月23日假釋出獄，復於
    此次假釋期間內，更犯竊盜罪，經臺灣雲林地方法院以89
    年度易字第468號判決判處有期徒刑3月確定，上開第二次之
    假釋亦經撤銷，經入監接續執行上開至罪之殘刑及罪
    之刑，於95年3月14日縮刑期滿執行完畢。另因施用毒品案
    件，經執行觀察、勒戒後，因有施用毒品之傾向，經令入戒
    治處所施以強制戒治後，於97年6月24日執行完畢釋放。詎
    仍不知悔改，復於上開強制戒治執行完畢釋放後5年內，基
    於施用第一級毒品海洛因之犯意，於98年4月29日上午11時
    許，在其位於彰化縣埔心鄉○○村○○路○段45巷2號住處，
    先將海洛因加水混合後，再用針筒注射手臂血管之方式，施
    用第一級毒品海洛因1次（該針筒已經甲○○丟棄而滅失）
    。嗣因其為毒品列管人口，為警於98年4月30日下午4時40分
    許，持臺灣彰化地方法院檢察署檢察官核發之強制到場採驗
    尿液許可書，強制其到場採集尿液送驗，結果呈現嗎啡及可
    待因之陽性反應，始查悉上情。
二、案經彰化縣警察局員林分局報告臺灣彰化地方法院檢察署檢
    察官偵查起訴。
    理  由
壹、程序部分：
    被告甲○○所犯之本案犯罪，係死刑、無期徒刑、最輕本刑
    為3年以上有期徒刑以外之罪。其於準備程序就上開被訴事
    實為有罪之陳述，經受命法官告知簡式審判程序之旨，並聽
    取其與公訴人之意見後，本院認無不得或不宜改依簡式審判
    程序進行之情事。爰依刑事訴訟法第273條之1第1項、第284
    條之1規定，裁定由受命法官獨任進行簡式審判程序，先予
    敘明。
貳、實體部分：
一、訊據被告對於上開事實坦承不諱；且對被告於98年4月30日
    所採集之尿液，經送檢驗後，結果呈現嗎啡及可待因之陽性
    反應，有強制到場採驗尿液許可書、列管毒品人口尿液檢體
    採集送驗紀錄表、委託檢驗尿液代號與真實姓名對照證單，
    及詮昕科技股份有限公司98年5月15日報告編號00000000號
    濫用藥物尿液檢驗報告各1份在卷可參。足認被告之自白與
    事實相符，應可採信。本案事證明確，被告上開施用第一級
    毒品之犯行，可以認定。
二、查被告前因施用毒品案件，經執行觀察、勒戒後，因有施用
    毒品之傾向，經令入戒治處所施以強制戒治後，於97年6月
    24日執行完畢釋放一節，有臺灣高等法院被告前案紀錄表1
    份在卷可按。是被告本案所為，合於毒品危害防制條例第23
    條第2項所定於強制戒治執行完畢釋放後，5年內再犯施用第
    一、二級毒品罪者應予追訴之要件，自應依法論科。
三、按海洛因為毒品危害防制條例第2條第2項第1款所明定之第
    一級毒品，不得非法持有、施用。核被告所為，係犯毒品危
    害防制條例第10條第1項之施用第一級毒品罪。其為施用第
    一級毒品而持有海洛因之低度行為，已為其施用之高度行為
    所吸收，不另論罪。又被告曾因違反肅清煙毒條例及麻
    醉藥品管理條例等案件，經本院以82年度訴字第246號判決
    ，分別判處有期徒刑3年4月及6月，應執行有期徒刑3年6月
    確定，入監執行後，於84年3月22日假釋出獄；復於上開假
    釋期間，更違反肅清煙毒條例案件，經本院以84年度訴字
    第1018號判決判處有期徒刑3年4月，嗣經上訴，由臺中高分
    院以85年度上訴字第427號判決駁回上訴而告確定；另上開
    假釋並經撤銷。又因違反肅清煙毒條例案件，經本院以85
    年度訴字第569號判決判處有期徒刑3年2月，嗣經上訴，由
    臺中高分院以86年度上訴字第766號判決駁回上訴而告確定
    ；又因違反麻醉藥品管理條例案件，經臺灣臺中地方法院
    以85年度易字第4679號判決判處有期徒刑6月確定。其後，
    其入監接續執行上開、2罪之殘刑及、、等3罪之
    刑，於88年11月23日假釋出獄，復於此次假釋期間內，更
    犯竊盜罪，經臺灣雲林地方法院以89年度易字第468號判決
    判處有期徒刑3月確定，上開第二次之假釋亦經撤銷，經入
    監接續執行上開至罪之殘刑及罪之刑，於95年3月14
    日縮刑期滿執行完畢等節，有上開臺灣高等法院被告前案紀
    錄表在卷可按。被告於上開徒刑執行完畢後，5年以內故意
    再犯本件有期徒刑以上之罪，為累犯，應依刑法第47條第1
    項規定，加重其刑。
四、按施用毒品行為之本質為藥物濫用、物質依賴，自殘性明顯
    ，侵害性卻隱晦。基於施用毒品此一特性，毒品危害防制條
    例第10條第1、2項之刑罰，就須與同條例第20條之保安處分
    比擬觀察，而不應與一般犯罪之刑罰等量齊觀。因此，對被
    告施以相當期間之徒刑，藉以隔離毒品、戒除依賴即可，過
    度監禁之結果，徒然虛擲被告生命，並有浪費國家稅收之虞
    。爰審酌被告除上述累犯前科外，另因犯施用第一級毒品罪
    ，經本院以98年度訴字第442號判決判處有期徒刑8月確定在
    案（尚未執行），有上開臺灣高等法院被告前案紀錄表在卷
    可參，素行不佳；被告曾因施用毒品案件，經執行觀察、勒
    戒、強制戒治及判處徒刑後，卻又再犯，顯見其未能悔改並
    記取教訓；惟念及施用毒品犯罪之本質為戕害自我身心健康
    之行為，尚未嚴重破壞社會秩序或侵害他人權益，以及被告
    於犯後坦承犯行，態度良好，並斟酌其犯罪之動機、目的及
    手段等一切情狀，檢察官於審理時雖以言詞對被告求處有期
    徒刑9月，惟本院經審酌上情後，認檢察官所求刑度尚嫌過
    重，乃核情量處如主文所示之刑。
據上論斷，應依刑事訴訟法第273條之1第1項、第284條之1、第
299條第1項前段，毒品危害防制條例第10條第1項，刑法第11條
前段、第47條第1項，判決如主文。
本案經檢察官謝雨青到庭執行職務。
中    華    民    國    98    年    8     月    27    日
                  刑事第八庭    法  官  陳銘壎
以上正本證明與原本無異。
如不服本判決應於收受判決後10日內向本院提出上訴書狀，並應
敘述具體理由；其未敘述上訴理由者，應於上訴期間屆滿後20日
內向本院補提理由書 (均須按他造當事人之人數附繕本)「切勿
逕送上級法院」。
中    華    民    國    98    年    8     月    27    日
                                書記官  楊筱惠
附錄本案論罪科刑法條全文：
毒品危害防制條例第10條第1項
施用第一級毒品者，處6月以上5年以下有期徒刑。


司法院資訊處製作；財團法人民間司法改革基金會備份。
